【裁判字號】    99,審訴,1105
【裁判日期】    990520
【裁判案由】    毒品危害防制條例
【裁判全文】
臺灣高雄地方法院刑事判決            99年度審訴字第1105號
公  訴  人  臺灣高雄地方法院檢察署檢察官
被      告  甲○○
上列被告因毒品危害防制條例案件，經檢察官提起公訴（99年度
毒偵字第1131號、第1162號），被告就被訴事實均為有罪之陳述
，經本院告知簡式審判程序之旨，並聽取公訴人及被告之意見後
，合議庭裁定由受命法官獨任依簡式審判程序審理，判決如下：
    主  文
甲○○施用第一級毒品，共貳罪，均累犯，各處有期徒刑玖月；
應執行有期徒刑壹年肆月。
    事  實
一、甲○○前於民國95年間因施用毒品案件，經本院以95年度毒
    聲字第1410號裁定令入勒戒處所施以觀察、勒戒後，認有繼
    續施用毒品傾向，復經本院以96年度毒聲字第32號裁定令入
    戒治處所施以強制戒治，於97年1月15日執行完畢釋放，由
    臺灣高雄地方法院檢察署檢察官以97年度戒毒偵字第51號為
    不起訴處分確定。另因詐欺案件，經本院以96年度簡字第74
    66號判處有期徒刑2月確定，於97年9月29日縮刑期滿執行完
    畢。詎其猶不知悔改，竟基於施用第一級毒品海洛因及施用
    第二級毒品甲基安非他命之犯意，分別於：
(一)、99年1月3日晚上，在高雄縣彌陀鄉某公園，以針筒注射之方
    式，施用第一級毒品海洛因1次。嗣因林建銘（由檢察官另
    案偵辦）為警實施通訊監察得知甲○○購買毒品之時間、地
    點，於同年1月5日12時15分許，在高雄縣彌陀鄉○○○路61
    號前為警攔查，並採集其尿液送驗，結果呈嗎啡、可待因陽
    性反應，而悉上情。
(二)、99年1 月24日晚上，在高雄縣彌陀鄉某公園，以將第一級毒
    品海洛因及第二級毒品甲基安非他命置入針筒注射之方式，
    同時施用第一級毒品海洛因及第二級毒品甲基安非他命1 次
    。嗣於同年1 月25日15時許，在高雄縣彌陀鄉○○○路，因
    另案通緝為警查獲，經警採集其尿液送驗，結果呈嗎啡、可
    待因、甲基安非他命陽性反應，始悉上情。
二、案經高雄縣政府警察局岡山分局、高雄市政府警察局分別報
    請臺灣高雄地方法院檢察署檢察官偵查起訴。
    理  由
一、本件被告甲○○所犯均為死刑、無期徒刑、最輕本刑為3年
    以上有期徒刑以外之罪，其於準備程序中就被訴事實為有罪
    之陳述，經本院告知簡式審判程序之旨，並聽取當事人意見
    後，合議庭認宜進行簡式審判程序，爰依刑事訴訟法第273
    條之1第1項規定，裁定由受命法官獨任進行簡式審判程序，
    合先敘明。
二、上揭犯罪事實均據被告甲○○坦承不諱；又其為警所採集尿
    液經送檢驗後結果分別呈嗎啡、可待因、甲基安非他命之陽
    性反應，有高雄市政府警察局刑警大隊偵六隊偵辦毒品案尿
    液採證代碼對照表（檢體編號：L16-012）、高雄縣政府警
    察局岡山分局壽天派出所毒品案件嫌犯尿液採證檢驗對照表
    （檢體編號：岡990048）、高雄市立凱旋醫院99年1月25日
    濫用藥物尿液檢驗報告、台灣檢驗科技股份有限公司98年2
    月8日濫用藥物尿液檢驗報告各1份附卷可稽，足認被告自白
    與事證相符，自得為認定被告犯罪之依據。故本案事證明確
    ，被告犯行堪以認定。被告前於95年間因施用毒品案件，經
    本院以95年度毒聲字第1410號裁定令入勒戒處所施以觀察、
    勒戒後，認有繼續施用毒品傾向，復經本院以96年度毒聲字
    第32號裁定令入戒治處所施以強制戒治，於97年1月15日執
    行完畢釋放，由臺灣高雄地方法院檢察署檢察官以97年度戒
    毒偵字第51號為不起訴處分確定乙節，有臺灣高等法院被告
    前案紀錄表1份附卷可參，足認被告於首次觀察勒戒及強制
    戒治執行完畢釋放後，5 年內再犯毒品危害防制條例第10條
    之施用毒品罪，自應依法論科。
三、核被告所為，係犯毒品危害防制條例第10條第1項之施用第
    一級毒品罪、同條第2項之施用第二級毒品罪。其施用第一
    級毒品海洛因與第二級毒品甲基安非他命前持有海洛因、甲
    基安非他命之低度行為，應為施用之高度行為所吸收，均不
    另論罪。被告於本院審理程序中陳稱應該是買的海洛因摻有
    安非他命，在誤食的情況下，被驗有甲基安非他命的反應等
    語，因參照行政院衛生署管製藥品管理局93年2月9日管宣字
    第0930001092號函，第二級毒品甲基安非他命可以口服、鼻
    吸、煙吸或注射等方式施用，而客觀上亦無任何證據顯示被
    告係以注射以外之方法，施用第二級毒品甲基安非他命，基
    於「罪疑有利被告原則」（in dubio pro reo），本院因此
    認為被告於99年1月24日晚上，係以針筒注射之方式，同時
    施用第一、二級毒品，以一行為觸犯毒品危害防制條例第10
    條第1項及同條例第10條第2項之罪，為想像競合犯，應依刑
    法第55條之規定，從一重依毒品危害防制條例第10條第1項
    之施用第一級毒品罪處斷，從而公訴人認應予分論併罰，即
    有誤會，應予敘明。又被告所犯前揭2罪間，犯意各別，時
    間互殊，應予分論併罰。被告前因詐欺案件，經本院以96年
    度簡字第7466號判處有期徒刑2月確定，於97年9月29日縮刑
    期滿執行完畢之事實，有前開前案紀錄表1份附卷可稽，其
    於該有期徒刑執行完畢後，5年內故意再犯本件法定刑均為
    有期徒刑以上之罪，為累犯，各應依刑法第47條第1項規定
    加重其刑。爰審酌被告前因施用毒品之犯行，經施以強制戒
    治處分執行完畢後，仍無法戒除毒癮，竟再為本件犯行，足
    見其惡習已深且戒絕毒癮之意志不堅，未能體悟施用毒品對
    自己、家人造成之傷害及社會之負擔；惟念被告犯後坦承犯
    行，態度尚可，另慮及施用毒品本質上係屬戕害自身健康之
    行為，尚未直接危害他人，反社會性程度應屬較低；及被告
    之生活狀況、品行、智識程度等一切情狀，分別量處如主文
    所示之刑，並定其應執行之刑，藉資懲儆。
據上論斷，應依刑事訴訟法第273條之1第1項、第299條第1項前
段，毒品危害防制條例第10條第1項、第2項，刑法第11條前段、
第55條、第47條第1項、第51條第5款，判決如主文。
本案經檢察官李英霆到庭執行職務。
中    華    民    國    99    年    5     月    20    日
                  刑事第十庭    法  官    李代昌
以上正本證明與原本無異。
如不服本判決應於收受本判決後10日內向本院提出上訴書狀，並
應敘述具體理由，如未敘述上訴理由者，應於上訴期間屆滿後20
日內補提理由書狀於本院（均須按他造當事人之人數附繕本）「
切勿逕送上級法院」。
中    華    民    國    99    年    5     月    20    日
                                書記官   黃振祐
附錄本判決論罪科刑適用法條：
毒品危害防制條例第10條
施用第一級毒品者，處6月以上5年以下有期徒刑。
施用第二級毒品者，處3年以下有期徒刑。

司法院資訊處製作；財團法人民間司法改革基金會備份。
